【裁判字號】    92,易緝,55
【裁判日期】    920430
【裁判案由】    毒品危害防制條例
【裁判全文】
台灣板橋地方法院刑事判決                          九十二年度易緝字第五五號
    公  訴  人  台灣板橋地方法院檢察署檢察官
    被      告  甲○○
右列被告因違反毒品危害防制條例案件，經檢察官提起公訴（八十八年度毒偵字第六
八一號），本院判決如左：
    主  文
甲○○連續施用第二級毒品，累犯，處有期徒刑伍月，如易科罰金，以佰元折算壹
日。扣案之塑膠袋壹個內所含之安非他命殘渣沒收銷燬之，吸食器壹個沒收。
    事  實
一、甲○○前於民國（下同）八十四年間因違反麻醉藥品管理條例案件，經本院判處
    有期徒刑三月確定，並於八十五年六月十二日易科罰金執行完畢。猶不知悔改；
    其因施用毒品案件，經依本院以八十六年度訴字第二八七二號及八十七年度毒聲
    字第一八四九號先後裁定送觀察、勒戒後，均無繼續施用毒品之傾向，經本院及
    台灣板橋地方法院檢察署檢察官分別以八十六年度訴字第二八七二號判處免刑及
    以八十七年度偵字第一九八０七號處分不起訴。詎又基於概括之犯意，自八十八
    年八月上旬起至同年月三十日止，先後在台北縣土城市○○路七十六巷六號其住
    處將第二級毒品放入於臨時拼湊而成之吸食器內，以火燒烤後，再施用所冒出霧
    化含有安非他命成份之氣體，以此方式施用第二級毒品安非他命多次。嗣於八十
    八年八月三十日，經警在上址查獲，並扣得其所有之含安非他命殘渣之塑膠袋一
    個（安非他命量微無法秤重，且與塑膠袋無法剝離）及供施用安非他命所用之吸
    食器一個。嗣因甲○○於審理中逃匿，迄於九十一年六月十九日因毒品案件，發
    交台灣宜蘭監獄執行，為宜蘭縣警察局羅東分局查悉。
二、案經台北縣政府警察局海山分局報請台灣板橋地方法院檢察署檢察官偵查起訴。
    理  由
一、右揭事實，業據被告甲○○於本院審理時供承不諱，且被告查獲時所採集之尿液
    檢體，經送往台北縣衛生局檢驗結果，確有甲基安非他命陽性之反應，有該局尿
    液煙毒檢驗成績書乙紙在卷可稽，並有如事實欄所載之物扣案可資佐證。又被告
    因施用毒品案件，先後二次經本院分別以八十六年度訴字第二八七二號及八十七
    年度毒聲字第一八四九號先後裁定送觀察、勒戒後，均無繼續施用毒品之傾向，
    嗣經本院及台灣板橋地方法院檢察署檢察官分別以八十六年度訴字第二八七二號
    判處免刑及以八十七年度偵字第一九八０七號處分不起訴確定。此有上開不起訴
    處分書及本院八十六年度訴字第二八七二號刑事判決在卷可佐。其三犯施用毒品
    罪證明確，被告犯行洵堪認定。
二、查安非他命依其成癮性、濫用性及對社會性危害性之程度，已為毒品危害防制條
    例第二條第二項第二款列為第二級毒品。核被告所為，係犯毒品危害防制條例第
    十條第二項施用第二級毒品之罪。又被告持有毒品之低度行為，應為其施用之高
    度行為所吸收，不另論罪。再被告先後多次施用之犯行，時間緊接，犯罪構成要
    件相同，顯係基於概括犯意為之，為連續犯，應以一罪論並加重其刑。末查；被
    告前於八十四年間因違反麻醉藥品管理條例案件，經本院判處有期徒刑三月確定
    ，並於八十五年六月十二日易科罰金執行完畢，此有台灣高等法院被告全國前案
    紀錄表在卷可徵。其於有期徒刑執行完畢後五年內再犯有期徒刑以上刑之本罪，
    為累犯，應遞加重其刑。爰審酌被告之品行、智識程度及安非他命戕害身心、害
    人害己，且被告之前即因施用毒品案件，經強制戒治後仍無禁絕之效果，一犯再
    犯以及被告犯罪後坦承犯行等一切情狀，量處如主文所示之刑，並諭知易科罰金
    之折算標準，以示懲儆。至扣案之塑膠袋一個內所含之安非他命殘渣（量微無法
    秤重，且與塑膠袋無法剝離），係屬違禁物，應依毒品危害防制條例第十八條第
    一項前段之規定，沒收銷燬之，而吸食器一個係屬被告所有且係臨時拼湊作為施
    用安非他命之用，業經被告供明在卷，亦應依法諭知沒收。又被告行為後刑法第
    四十一條業於九十年一月十日修正公布，並於同年月十二日生效施行，而修正後
    刑法第四十一條第一項係規定：「犯最重本刑為五年以下有期徒刑之罪，而受六
    個月以下有期徒刑或拘役之宣告，因身體、教育、職業、家庭之關係或其他正當
    事由，執行顯有困難者，得以一元以上三元以下折算一日。但確因不執行所宣告
    之刑，難收矯正之效，或難以維持法秩序者，不在此限」，修正後之刑法第四十
    一條第一項之規定，將原得易科罰金者之範圍，由僅限於犯最重本刑為三年以下
    有期徒刑之罪擴大至犯最重本刑為五年以下有期徒刑之罪，二相比較，修正前即
    行為時之規定，尚非有利於行為人，是自應依刑法第二條第一項前段之規定，適
    用裁判時之法律即修正後刑法第四十一條第一項前段之規定，諭知易科罰金折算
    之標準，附此說明。
據上論斷，應依刑事訴訟法第二百九十九條第一項前段，毒品危害防制條例第十條第
第二項、第十八條第一項前段，刑法第二條第一項前段、第十一條前段、第五十六條
、第四十七條、第四十一條第一項前段、第三十八條第一項第二款，罰金罰鍰提高標
準條例第二條，判決如主文。
本案經檢察官許智評到庭執行職務
中    華    民    國    九   十   二    年    四    月    三    十      日
    台灣板橋地方法院刑事第二庭
                                    法  官  潘  長  生
右正本證明與原本無異。
如不服本判決，應於判決送達後十日內向本院提出上訴狀 (應附繕本) ，上訴於
臺灣高等法院。
                                    書記官  陳  蒼  仁
中    華    民    國    九   十   二    年    四    月    三    十      日
附錄本案論罪科刑法條
毒品危害防制條例第十條：
施用第一級毒品者，處六月以上五年以下有期徒刑。
施用第二級毒品者，處三年以下有期徒刑。


司法院資訊處製作；財團法人民間司法改革基金會備份。
